臺灣花蓮地方法院交通事件裁定　　　　 96年度交聲字第160號
原處分機關　交通部公路總局臺北區監理所花蓮監理站
異　議　人　甲○○
即受處分人
上列異議人因違反道路交通管理處罰條例案件，對於交通部公路
總局台北區監理所花蓮監理站96年9月3日所為之處分（原處分案
號：花監違字第裁44-P00000000號），聲明異議，本院裁定如下
：
    主  文
原處分撤銷。
甲○○汽車駕駛人，行經有燈光號誌管制之交岔路口闖紅燈右轉
，處罰鍰新臺幣陸佰元，並記違規點數參點。
    理  由
一、原處分意旨略以：本件異議人即受處分人甲○○於民國95年
    3月19日13時許，駕駛車號7096-KJ自小客車，於行經花蓮縣
    吉安鄉○○路與中央路交岔路口闖紅燈，違反道路交通管理
    處罰條例第53條第1 項行經有燈光號誌管制之交岔路口闖紅
    燈之規定，乃依據道路交通管理處罰條例第53條第1 項及第
    63 條第1項第3款之規定裁處2700元之罰鍰，並記違規點數3
    點。
二、本件異議意旨則以：異議人甲○○於駕車沿吉安鄉○○路右
    轉中央路之交岔路口時係綠燈狀態，並未闖紅燈，為此聲明
    異議，請求撤銷原處分云云。
三、按汽車駕駛人，行經有燈光號誌管制之交岔路口闖紅燈者，
    處新臺幣（下同）1800元以上5400元以下罰鍰；前項紅燈右
    轉行為者，處新臺幣600 元以上1800元以下罰鍰；汽車駕駛
    人有道路交通管理處罰條例第53條之行為者，除依原條款處
    罰鍰外，並予記違規點數3點，道路交通管理處罰條例第53
    條、第63條第1項第3款分別定有明文。
四、經查：本件異議人甲○○確於95年3月19日13 時許，駕駛車
    號7096-KJ 自小客車，沿吉安鄉○○路右轉中央路交岔路口
    之時，在吉安鄉○○路之交通號誌甫已轉變為紅燈後約5 秒
    ，違規紅燈右轉一情，除業經證人即花蓮縣警察局吉安分局
    北昌派出所警員林聰明到庭結證明確之外，復有上開舉發通
    知單、現場位置圖附卷可資佐證，且異議人亦不否認有於上
    開時地駕車為警舉發之事實，堪信證人所指證之上開情節，
    尚非全然無據。又依卷附現場位置圖可知，該處吉安鄉○○
    路右轉中央路後之道路筆直，且該處交岔路口係南北向中央
    路之起點，並無沿中央路由南往北方向駛來之車輛，再佐以
    當時之時間係中午13時許，路況及視距亦屬良好，衡情證人
    林聰明並誤認異議人違規紅燈右轉之可能，且異議人已到庭
    證實其與證人林聰明並不認識，亦無仇隙，是證人林聰明當
    無虛構事實，誣陷異議人之任何動機存在；況且，異議人既
    到庭自承：伊係於通過該路口之前10公尺看到號誌係綠燈才
    右轉，當時行車時速約40公里等語，由此可知，異議人於駕
    車通過該交岔路口準備右轉之際，竟未減速慢行，顯係為了
    趕在交通號誌轉變為紅燈之前，在該交岔路口右轉所致，然
    因該處號誌已先一步轉變為紅燈，乃造成異議人違規紅燈右
    轉之情事，益見證人林聰明到庭證稱：當時東西向福昌路已
    轉變為紅燈約有5 秒，異議人才駕車右轉至中央路等語，要
    屬實情，堪值採信，是異議人猶一再空言辯稱：伊並未紅燈
    右轉云云，無非一時卸責之詞，自不足為採。
五、另按道路交通案件處理辦法第20條前段規定：「交通法庭認
    為聲明異議有理由或聲明異議雖無理由，而原處分不當或違
    法者，應以裁定將原處分經聲明異議部分撤銷，並自為裁定
    。」，是原處分機關之處分如有不當或違法時，交通法庭自
    應撤銷原處分，另為適法之裁定。查本件異議人確有上開駕
    車紅燈右轉之違規行為，業如前述，是異議人聲明異議，並
    無理由，惟原處分機關竟依道路交通管理處罰條例第53條第
    1項規定裁處受處分人罰鍰2700元，並記違規點數3點，亦顯
    有違法不當，自應由本院將原處分撤銷，改依道路交通管理
    處罰條例第53條第2項、第63條第1項第3款之規定裁處600元
    罰鍰，並記違規點數3點，始為適法。
據上論斷，應依道路交通案件處理辦法第20條前段，裁定如主文
。
中　　華　　民　　國　　96　　年　　9 　　月　　18　　日
                  交通法庭      法  官　楊仲農
上列正本證明與原本無異。
如對本裁定不服，應於送達後5日內，向本院提出抗告狀（應抄
附繕本）。
中　　華　　民　　國　　96　　年　　9 　　月　　20　　日
                                書記官
